臺灣花蓮地方法院刑事裁定
110年度訴字第158號
公  訴  人  臺灣花蓮地方檢察署檢察官
被      告  林加成



選任辯護人  薛智友律師（法扶律師）          
            施立元律師（法扶律師）  
上列被告因違反槍砲彈藥刀械管制條例等案件，經檢察官提起公
訴（110年度偵字第3289號、第4084號），本院裁定如下：
    主  文
林加成自民國一一一年四月五日起延長羈押貳月。
    理  由
一、按被告經法官訊問後，認為犯罪嫌疑重大，所犯為死刑、無
    期徒刑或最輕本刑為5年以上有期徒刑之罪，有相當理由認
    為有逃亡、湮滅、偽造、變造證據或勾串共犯或證人之虞者
    及有事實足認為有反覆實施同一刑法第304條強制罪、第305
    條恐嚇危害安全罪犯罪之虞，非予羈押，顯難進行追訴、審
    判或執行，而有羈押之必要者，得羈押之，刑事訴訟法第10
    1條第1項第3款、第101條之1第1項第4款分別定有明文。又
    羈押被告，審判中不得逾3月，但有繼續羈押之必要者，得
    於期間未滿前，經法院依第101條或第101條之1之規定訊問
    被告後，以裁定延長之；審判中之延長羈押，每次不得逾2
    月，如所犯最重本刑為死刑、無期徒刑或逾有期徒刑10年者
    ，第一審、第二審以6次為限，第三審以1次為限，刑事訴訟
    法第108條第1項前段、第5項、刑事妥速審判法第5條第2項
    亦分別明定。又刑事訴訟法第101條之1所定之預防性羈押，
    係因考慮該條所列各款犯罪，一般而言，對於他人生命、身
    體、財產有重大之侵害，對社會治安破壞甚鉅，而其犯罪性
    質，從實證之經驗而言，犯罪行為人大多有一而再、再而三
    反覆為之的傾向，故為避免此種犯罪型態之犯罪行為人，在
    同一社會環境條件下，再次興起犯罪之意念而再為同一之犯
    罪，因此透過拘束其身體自由之方式，避免其再犯，是法院
    依該條規定決定是否應予羈押時，並不須有積極證據，足認
    其確實準備或預備再為同一之犯罪，亦不以被告有同一犯罪
    之前科紀錄為必要，而僅須由其犯罪之歷程觀察，其於某種
    條件下已經多次犯下該條所列之罪行，而該某種條件，現在
    正存在於被告本身或其前犯罪之外在條件並未有明顯之改善
    ，而可使人相信在此等環境下，被告有可能再為同一犯罪之
    危險，即可認定有反覆實施該條犯罪之虞（最高法院109年
    度台抗字第1384號、110年度台抗字第642號裁定意旨參照）
    。
三、經查：
  ㈠被告林加成因本院110年度訴字第158號違反槍砲彈藥刀械管
    制條例等案件，經本院訊問後，認其犯罪嫌疑重大，經通緝
    到案，有逃亡及反覆實施同一犯罪之虞，而有羈押之必要，
    自民國111年1月5日起羈押在案。
　㈡因前開羈押期間即於111年4月4日屆滿，本院經依刑事訴訟法
    第101條之規定，於訊問程序中訊問被告後，其仍坦承起訴
    書犯罪事實三所示之犯行，且有證人即共同被告之證述、證
    人即告訴人之指訴及其他證人之證述可佐，並有監視器錄影
    照片、道路監視器或行車紀錄器畫面照片、扣案槍枝照片、
    內政部警政署刑事警察局鑑定書、行車紀錄器影像畫面、車
    牌辨識行車軌跡比對結果等相關資料在卷可參，足認被告涉
    犯上開犯罪嫌疑重大。
　㈢審酌其所涉非法持有手槍罪嫌，係最輕本刑5年以上有期徒刑
    之罪，而重罪常伴有逃亡之高度可能性，基於一般人趨吉避
    凶、不甘受罰之人性，為規避審判程序之進行及刑罰之執行
    而逃匿可能性亦隨之加增，已有相當理由足信被告有逃亡之
    虞；再者，被告前經本院傳喚、拘提未果，經通緝而始於11
    1年1月5日為警緝獲到案，佐以被告另案曾多次遭臺灣新北
    地方檢察署通緝，有臺灣高等法院通緝記錄表在卷可佐，衡
    以被告係居住於北部地區，僅因本案始與其他同案被告到花
    蓮地區，實與花蓮地緣關係，甚為薄弱，則被告能否如其所
    述遵期到庭，顯非無疑，故有事實足信被告有逃亡之虞。此
    外，被告除本案經起訴之犯行外，自107年間有妨害自由案
    件遭起訴、判刑，另案於臺灣臺北地方法院（下稱臺北地院
    ）經起訴強盜案件（臺北地院110年度訴字第906號）及妨害
    自由案件（臺北地院111年度訴字第24號，起訴罪名：刑法
    第302條第1項），迄今為止仍有相關妨害自由案件、強盜案
    件正在偵辦，此有臺灣高等法院被告前案紀錄表在卷可參，
    並經本院職權核閱臺北地院110年度訴字第906號刑事卷宗屬
    實，參以本案所涉恐嚇、強制之罪質，顯見被告對於他人自
    由法益之尊重意識顯然薄弱，非無反覆實施同一恐嚇、強制
    犯罪之虞。
　㈣綜上，本案仍足認定原羈押原因依然存在。審酌被告於本案
    犯罪中之分工、參與程度及其在本案犯行所呈現之罪質，暨
    其對法尊重之態度及意識，佐以被告上揭犯行對於人身安全
    危害甚大，對不特定多數人之生命、身體及財產之抽象危險
    非輕，權衡國家司法權之正當行使、上開公共利益之維護及
    被告人身自由及防禦權受限制之程度，暨斟酌訴訟進行程度
    及其他一切情事。本院綜合上情，參以被告、辯護人之意見
    ，縱使被告於本院訊問時陳明願以新臺幣5萬元具保，然本
    案既係以有事實足認為被告有反覆實施同一犯罪之虞為羈押
    原因，性質上本即難以具保、責付或限制住居等其他強制處
    分代替，依比例原則加以考量，因認對被告續行羈押尚屬適
    當，仍有延長羈押之必要，爰裁定被告之羈押期間應自111
    年4月5日起延長2月。
據上論斷，應依刑事訴訟法第108條第1項、第5項，刑事妥速審
判法第5條第2項，裁定如主文。
中　　華　　民　　國　　111 　年　　3 　　月　　22　　日
　　　　　　　　　刑事第三庭　  審判長法　官　黃柏憲
　　　　　　　　　                    法  官  邱佳玄
　　　　　　　　　                    法  官  林育賢
上列正本證明與原本無異。
如對本裁定不服，應於送達後5日內，向本院提出抗告狀（應抄
附繕本）。因疫情而遲誤不變期間，得向法院聲請回復原狀。
中　　華　　民　　國　　111 　年　　3 　　月　　22　　日
                                      書記官  鄭慧婷